【裁判字號】    99,訴,2302
【裁判日期】    991115
【裁判案由】    毒品危害防制條例
【裁判全文】
臺灣臺中地方法院刑事判決              99年度訴字第2302號
公  訴  人  臺灣臺中地方法院檢察署檢察官
被      告  乙○○
指定辯護人  本院公設辯護人  丙○○
上列被告因違反毒品危害防制條例案件，經檢察官提起公訴（99
年度毒偵字第2187號、第2413號）後，聲請改依協商程序而為判
決，本院判決如下：
    主    文
乙○○施用第一級毒品，累犯，處有期徒刑玖月；又施用第二級
毒品，累犯，處有期徒刑肆月；又施用第二級毒品，累犯，處有
期徒刑肆月；又施用第一級毒品，累犯，處有期徒刑玖月。應執
行有期徒刑壹年拾月。
    犯 罪 事 實 及 理 由
一、犯罪事實：
(一)、乙○○曾於民國96年間因施用毒品案件，經國防部北部地方
    軍事法院裁定送觀察、勒戒後，認無繼續施用毒品之傾向，
    於96年7 月17日釋放在案，並由國防部北部地方軍事法院檢
    察署檢察官以96年度毒偵字第45號為不起訴處分確定。復於
    97年間因施用毒品案件，經本院以97年度訴字第2642號判處
    有期徒刑7 月、7 月確定，應執行有期徒刑1 年，甫於98年
    5 月31日執行完畢釋放出所。
(二)、詎乙○○仍不知戒除毒癮，復基於施用第一級毒品海洛因之
    犯意，於99年3 月28日下午4 時許，在臺中縣豐原市豐南國
    中旁之加油站廁所內，將海洛因摻水以注射針筒注入靜脈之
    方式，施用第一級毒品海洛因1 次。另基於施用第二級毒品
    甲基安非他命之犯意，距前揭施用海洛因5 分鐘後，在相同
    地點，將甲基安非他命放在玻璃球內，以火烤吸食煙霧之方
    式，施用甲基安非他命1 次。嗣於99年3 月30日上午9 時10
    分許，在臺中縣神岡鄉○○路470 巷100 號前，為警方查獲
    ，經警方徵得其同意採集尿液送驗結果呈可待因、嗎啡、安
    非他命及甲基安非他命陽性反應，始知上情。
(三)、乙○○復基於施用第二級毒品甲基安非他命之犯意，於99年
    4 月29日中午12時許，在臺中縣豐原市太平百貨附近綽號「
    阿猴」之友人住處，將甲基安非他命放在玻璃球內，以火烤
    吸食煙霧之方式，施用甲基安非他命1 次。復基於施用第一
    級毒品海洛因之犯意，於99年4 月30日18時許，在臺中縣神
    岡鄉○○○○道路旁，將海洛因摻水以注射針筒注入靜脈之
    方式，施用第一級毒品海洛因1 次。嗣於99年5 月1 日，乙
    ○○因另涉竊盜案件為警查獲，經警方徵得其同意採集尿液
    送驗結果呈可待因、嗎啡、安非他命及甲基安非他命陽性反
    應，始知上情。
二、證據：
(一)、被告乙○○於警詢、本院準備程序中之自白。
(二)、卷附臺中縣警察局大甲分局勘察採證同意書、委託鑑驗尿液
    代碼與真實姓名對照表、臺中縣警察局豐原分局真實姓名對
    照表、詮昕科技股份有限公司於99年4 月21日及5 月19日出
    具之濫用藥物尿液檢驗報告。
(三)、臺灣高等法院被告前案紀錄表及臺灣臺中地方法院檢察署刑
    案資料查註紀錄表。
三、核被告乙○○所為2 次施用第一級毒品海洛因、2 次施用第
    二級毒品甲基安非他命之犯行，均係犯毒品危害防制條例第
    10條第1 項施用第一級毒品罪及同條例第10條第2 項施用第
    二級毒品罪。被告持有海洛因、甲基安非他命之低度行為，
    為其施用海洛因、甲基安非他命之高度行為所吸收，不另論
    罪。被告所犯2 次施用第一級毒品及2 次施用第二級毒品間
    ，犯意各別，罪名不同，應與分論併罰。被告前於96年間因
    施用毒品案件，經國防部北部地方軍事法院裁定送觀察、勒
    戒後，認無繼續施用毒品之傾向，於96年7 月17日釋放在案
    ，並由國防部北部地方軍事法院檢察署檢察官以96年度毒偵
    字第45號為不起訴處分確定。復於97年間因施用毒品案件，
    經本院以97年度訴字第2642號判處有期徒刑7 月、7 月確定
    ，應執行有期徒刑1 年，甫於98年5 月31日執行完畢釋放出
    所，有臺灣高等法院被告前案紀錄表1 份在卷可稽。被告於
    刑之執行完畢後，5 年內故意再犯本件有期徒刑以上之前揭
    4 罪，為累犯，均應依刑法第47條第1 項規定，加重其刑。
四、本件經檢察官與被告於審判外達成協商之合意且被告已認罪
    ，其合意內容為：被告2 次施用第一級毒品海洛因之行為願
    受科刑範圍為各處有期徒刑9 月，2 次施用第二級毒品甲基
    安非他命之行為受科刑範圍為各處有期徒刑4 月，定應執行
    有期徒刑1 年10月。經查，上開協商合意並無刑事訴訟法第
    455 條之4 第1 項所列情形之一，檢察官聲請改依協商程式
    而為判決，本院爰不經言詞辯論，於協商合意範圍內為協商
    判決，合予敘明。
五、應適用之法條：
    刑事訴訟法第455 條之4 第2 項、第455 條之8 ，毒品危害
    防制條例第10條第1 項、第2 項，刑法11條、第47 條 第1
    項、第51條第5 款。
六、協商判決除有刑事訴訟法第455 條之4 第1 項第1 款於本訊
    問程序終結前，被告撤銷協商合意或檢察官撤回協商聲請者
    ；第2 款被告協商之意思非出於自由意志者；第4 款被告所
    犯之罪非第455 條之2 第1 項所定得以協商判決者；第6 款
    被告有其他較重之裁判上一罪之犯罪事實者；第7 款法院認
    應諭知免刑或免訴、不受理者情形之一，及違反同條第2 項
    「法院應於協商合意範圍內為判決；法院為協商判決所科之
    刑，以宣告緩刑或2 年以下有期徒刑、拘役或罰金為限」之
    規定者外，不得上訴。
七、如有上開得上訴情形，得自收受判決送達之日起10日內，向
    本院提出上訴書狀（須附具體理由及繕本），上訴於第二審
    法院。
    上訴書狀如未敘述理由，應於上訴期間屆滿後20日內補提理
    由書於本院。
本案經檢察官甲○○到庭執行職務。
中    華    民    國    99    年    11    月    15    日
                刑事第十庭    法  官  楊萬益
上正本證明與原本無異。
                              書記官  譚系媛
中    華    民    國    99    年    11    月    15    日
附錄本案論罪科刑法條
毒品危害防制條例第10條
施用第1 級毒品者，處6 月以上5 年以下有期徒刑。
施用第2 級毒品者，處3 年以下有期徒刑。

司法院資訊處製作；財團法人民間司法改革基金會備份。
